# 母公司同一控制下全资子公司A、B，无偿划转。

提问人：中手 时间：2014-09-16 13:56:08
母公司同一控制下全资子公司A、B，C公司现为A公司的全资子公司。目前欲将C公司无偿划转至B公司。请问是否需要审计评估。母公司为国企。

回答人：chenyiwei
根据《关于中央企业国有产权协议转让有关事项的通知》（国资发产权[2010]11号）：中央企业在本企业内部实施资产重组，转让方和受让方均为中央企业及其直接或间接全资拥有的境内子企业的，转让价格可以资产评估或审计报告确认的净资产值为基准确定，且不得低于经评估或审计的净资产值；转让方或受让方不属于中央企业及其直接或间接全资拥有的境内子企业的，转让价格须以资产评估报告确认的净资产值为基准确定。
《企业国有资产评估管理暂行办法》（国务院国资委令第 12 号）：第七条 企业有下列行为之一的，可以不对相关国有资产进行评估： （一）经各级人民政府或其国有资产监督管理机构批准，对企业整体或者部分资产实施无偿划转； （二）国有独资企业与其下属独资企业（事业单位）之间或其下属独资企业（事业单位）之间的合并、资产（产权）置换和无偿划转。